臺灣臺中地方法院刑事判決　　　　　　　　　　　　九十三年度易字第二一六三號
　　公　訴　人　臺灣臺中地方法院檢察署檢察官
　　被　　　告　丁○○
右列被告因傷害等案件，經檢察官提起公訴（九十三年度偵字第一０四三八號），本
院判決如左：
    主    文
丁○○以加害生命之事，恐嚇他人致生危害於安全，處罰金壹仟元，如易服勞役以
佰元折算壹日；緩刑貳年。
被訴傷害及毀損部分均不受理。
    犯罪事實
一、丁○○係丙○○之子，乙○○為丙○○之同居人，丁○○於民國九十三年四月二
    十四日二十一時十分許，在臺中市○○路○段三七九號即丙○○與乙○○之住處
    ，向乙○○表示伊咳嗽要拿藥服用，乙○○回稱吃藥要付錢，丁○○聞後甚為不
    悅，即與乙○○發生口角，並將桌上之筆筒撥到地上及持大理石煙灰缸丟擲乙○○，造成乙○○手臂瘀傷、煙灰缸當場損壞（傷害及毀損部分業經乙○○撤回告
    訴），隨後丁○○即駕車離去，詎丁○○並未因此息怒，竟另基於恐嚇危害他人
    安全之犯意，於當日二十二時許，在其臺中市○○路○段七四號住處，以戊○○
    （不知情）所有借其使用之0000000000號行動電話撥打至乙○○住處
    0000000000號電話，向接聽之乙○○恫稱：「妳要注意一點，我絕對
    要讓妳死」，以加害生命之事恐嚇乙○○，致乙○○心生畏懼，而生危害於安全
    ，乙○○乃立即報警處理。
二、案經被害人乙○○訴由臺中市警察局第二分局報請臺灣臺中地方法院檢察署檢察
    官偵查起訴。
    理    由
一、訊據被告丁○○，對其於九十三年四月二十四日二十二時許，以0000000
    000號行動電話撥打至告訴人乙○○住處0000000000號電話進行恐
    嚇行為之事實，業於本院審理時坦承不諱，核與告訴人指訴之情節相符，復有0
    000000000號行動電話通聯紀錄附卷可佐，被告自白與事實相符，本件
    事證明確，被告右揭恐嚇危害安全犯行洵堪認定。
二、核被告所為，係犯刑法第三百零五條之恐嚇危害安全罪。爰審酌被告偶因細故而
    與告訴人產生爭執，不思和平解決而惡言相向，惟念及被告並未進而採取上開恐
    嚇內容之具體行動，且事後於本院審理時坦承犯行，態度尚佳，並取得告訴人之
    諒解，頗具悔意，犯後態度尚稱良好等一切情狀，量處如主文所示之刑，並諭知
    易服勞役之折算標準。另被告未曾受有期徒刑以上刑之宣告，此有臺灣高等法院
    被告全國前案紀錄表在卷可按，其經此起訴審判後，當知警惕而無再犯之虞，告
    訴人亦請求給予被告緩刑之機會（參本院卷第二八頁審判筆錄），本院因認所宣
    告之刑以暫不執行為適當，並予宣告緩刑二年，以啟自新。
三、公訴意旨另認：被告於九十三年四月二十四日二十一時十分許，在臺中市○○路
    ○段三七九號，對乙○○所為之傷害、毀損行為，係犯刑法第二百七十七條第一
    項之傷害罪及第三百五十四條之毀棄損壞罪嫌等語。
四、按告訴乃論之罪，告訴人於第一審辯論終結前，得撤回其告訴；又告訴經撤回者
    ，法院應諭知不受理之判決，刑事訴訟法第二百三十八條第一項，及第三百零三
    條第三款定有明文。查刑法第二百七十七條第一項傷害罪及第三百五十四條毀損
    罪，依刑法第二百八十七條前段、第三百五十七條之規定，均須告訴乃論。茲檢
    察官起訴被告涉犯傷害及毀損等罪嫌，均據告訴人於本院第一審言詞辯論終結前
    ，當庭以言詞撤回告訴（參本院卷第二十八頁審判筆錄），揆諸前開說明，自均
    應為不受理之判決。
據上論斷，應依刑事訴訟法第二百九十九條第一項前段、第三百零三條第三款，刑法
第三百零五條、第四十二條第二項、第七十四條第一款，罰金罰鍰提高標準條例第一
條前段、第二條，判決如主文。
本案經檢察官甲○○到庭執行職務。
中      華      民      國    九 十 三    年    十 一    月    十 二    日
                                 臺灣臺中地方法院刑事第十三庭
                                         審判長法  官  許  旭  聖
                                               法  官  許  月  馨
                                               法  官  李  秋  娟
右正本證明與原本無異。
如不服本判決，應於判決送達後十日內向本院提出上訴狀，上訴於臺灣高等法院臺中
分院( 須附繕本 )。
                                               書記官
中    華    民    國      九十三      年       十一      月     十二    日
附錄本案論罪科刑法條：
中華民國刑法第三百零五條
以加害生命、身體、自由、名譽、財產之事，恐嚇他人致生危害於安全者，處二年以
下有期徒刑、拘役或三百元以下罰金。
